# 购买浙商银行区块链应收款产品的会计处理问题

提问人：zhaoyihao123 时间：2022-11-23 17:15:21
您好陈老师，本公司购买了“浙商银行区块链应收款产品”，合同约定本公司向银行支付一笔转让价款 250 万元，在约定日即可收到应收账款本金 300 万元，由银行保兑。公司把此项业务放在了“其他流动资产”核算，并且在到期日前的每个月平均分摊这 50 万元的收益，请问陈老师这样的处理是否合适。@chenyiwei

回答人：chenyiwei
如果到期日和到期应收金额都是确定的，则其合同现金流量特征满足“本金+利息”的基本借贷安排，可以确认为其他流动资产，并将购买价格和到期有权收回金额之间的差额作为利息收入在持有期间内确认。
鉴于存续期不足一年，而收益率高达20%，建议关注该项投资与其他交易之间是否存在关联，该高收益是否具有底层资产的实际现金流支持，其可收回性有无风险等，确保收益确认的谨慎性。